【裁判字號】    89,易,58
【裁判日期】    890613
【裁判案由】    傷害等
【裁判全文】
臺灣基隆地方法院刑事判決                            八十九年度易字第五八號
    公  訴  人  臺灣基隆地方法院檢察署檢察官
    被      告  乙○○
右列被告因傷害等案件，經經檢察官提起公訴( 八十八年度偵字第七０六九號 )
，本院判決如左：
    主      文
乙○○共同傷害人之身體，處有期徒刑肆月，如易科罰金以佰元折算壹日。
    事      實
一、乙○○與丙○○為朋友關係，民國八十八年九月十一日凌晨，二人在基隆市○○○路一一八巷之電動玩具店遊樂。因丙○○發現其手機遺失，乃詢問適於附近之
    丁○○，雙方因而發生口角。丙○○即與乙○○基於傷害之犯意聯絡，於該日二
    時四十分許，沿同路一一八巷口至成功一路上與丁○○互毆，由乙○○抱住丁○○，丙○○再持機車大鎖毆打丁○○之頭部，致丁○○額頭裂傷三×０．三公分
    、左面額裂傷併面部感覺麻木之傷勢。丁○○隨即電召三名不詳姓名成年男子持
    不明刀械砍傷丙○○，並由丁○○損壞丙○○之機車（丁○○傷害、毀損部分業
    經本院判處應執行有期徒刑十月）。
二、案經丁○○訴由基隆市警察局第一分局報請台灣基隆地方法院檢察署檢察官偵查
    起訴。
    理      由
一、訊據被告乙○○固坦承丙○○與丁○○發生糾紛時其在場，惟矢口否認有何傷害
    犯行，並辯稱：他們（指葉鍾二人）在打架，伊出去拉開他們，不可能抱住丁○○云云。經查右揭事實業據丁○○指訴綦詳，證人甲○○亦到庭證稱：當時其中
    一人抱住丁○○，另一人持大鎖打丁○○等語（甲○○另證述丁○○並未傷人部
    分，本院未予採取，詳丁○○部分判決），且有丁○○受傷之診斷證明書附卷可
    稽。本院復參諸被告乙○○與丙○○同行，而丙○○供述其見丁○○率另二人持
    不明刀械砍來時，高呼乙○○快跑（偵查卷第二六頁反面）等情以觀，苟乙○○
    未參與本件傷害犯行，丙○○又何需通知乙○○「快跑」？綜上所述，被告乙○○空言否認犯行，不足採信，犯行堪以認定，應予依法論科。
二、核被告所為，係犯刑法第二百七十七條第一項傷害罪。其與被告丙○○間有犯意
    聯絡及行為分擔，均係共同正犯。爰審酌其素行，偶因細故即夥友與人互毆，被
    害之丁○○傷勢不輕，經送醫縫合達十七針，犯後空言諉責等一切情狀，量處如
    主文所示之刑，並諭知易科罰金之折算標準示懲。另用以傷害之機車大鎖並非違
    禁物，亦未扣案，不能證明仍屬存在或為被告或共犯所有，故不諭知沒收，併此
    明。
據上論斷，應依刑事訴訟法第二百九十九條第一項前段、刑法第二十八條、第二百七
十七條第一項、第四十一條，罰金罰鍰提高標準條例第一條前段、第二條，判決如主
文。
本案經檢察官蔡和憲到庭執行職務。
中      華      民      國      八十九      年     七     月     四     日
                                  臺灣基隆地方法院刑事第二庭
                                          法  官  邱  志  平
右正本證明與原本無異。
對於本件判決如有不服，應於收受送達後十日內，向本院提出上訴狀，上訴於臺灣高
等法院，並按他造當事人之人數附具繕本。
                                          書記官  彭  淑  芳
中      華      民      國      八十九      年     七     月     六     日
【附錄論罪科刑法條】
刑法第二百七十七條第一項：
傷害人之身體或健康者，處三年以下有期徒刑，拘役或一千元以下罰金。


司法院資訊處製作；財團法人民間司法改革基金會備份。
